# 谁是资产占有方，请大侠给予指点

提问人：zhaomengliang 时间：2010-07-11 21:30:08
谁是资产占有方，请大侠们给予指点A公司和B公司共同投资成立C公司，双方约定分期出资，A公司的二期出资是以土地出资的，A公司的土地已经于 2010 年 1 月份过户给c公司，但是一直未作增资程序，现在C公司提出做个资产评估，然后拿给工商局做增资。现在有个问题：这块地属于谁的，在评估报告中谁是这块地的资产占有方，评估目的是A公司对外投资还是C公司增资扩股.现在是C公司委托做的评估，因为土地过户手续已经办毕，怎样在评估报告中体现出是A公司的出资

回答人：chenyiwei
回复 楼主 zhaomengliang 的帖子个人建议：根据在评估基准日该宗土地使用权证上注明的使用权人是谁，来确定资产占有方和委托方。 从你说的情况看，“A公司的土地已经于 2010 年 1 月份过户给c公司，但是一直未作增资程序”，表明程序上可能存在瑕疵。同时由于尚未办理验资和工商变更，所增加的实收资本也不为工商所认可。因此，此时的评估应当是为了办理A以非货币财产向C的增资手续之目的，因此评估基准日应当是在土地过户日之前的某日。在该日，该土地实际使用权人是A，因此建议以A作为委托人，以过户日之前的某日作为评估基准日进行评估。这也符合目前以验资为目的的评估中以出资人为评估业务委托人的做法。